# 行业剧烈波动情况下的存货跌价

提问人：RSM@zyl 时间：2022-12-13 20:45:26
陈老师下午好，现有关于芯片行业存货跌价的事项想咨询您：
公司是一家芯片IC设计公司，在去年晶圆产能紧张的情况下开始囤货。但今年芯片市场形势急转直下，销售情况不容乐观。
在这样的背景下，资产负债表日会计师考虑存货跌价事项，其中对于在手订单无法覆盖的存货，在考虑预计达到的销售价格时遇到了困难：
行业有一个特点是，随着技术的进步，同个产品的毛利率会呈现逐年下降的趋势，因此往年考虑跌价的时候，是取历史的毛利率下降趋势来预测未来的毛利率，在这个基础上预测销售价格。
但我理解，用历史数据来估计未来的方法只适用于公司经营情况、行业情况较为平稳才较为合理。
但我又想不出有更好的方法来取得预计销售价格，不知道陈老师有什么看法，希望老师可以解答该问题~！

回答人：chenyiwei
要考虑：“今年芯片市场形势急转直下，销售情况不容乐观”这一情况是否属于在上年度（报告年度）的资产负债表日无法合理预见的偶发情况？即，期后市场大幅下跌是资产负债表日后的调整事项还是非调整事项？
理论上，如果基于资产负债表日的存在状况和可获得信息无法合理预见到期后的大幅下跌情况，则按照常规情况下的正常下跌趋势预测未来售价是合理的，而将资产负债表日后的大幅度异常下跌作为资产负债表日后非调整事项处理。